---
title: "SEMANA_12_ProyectoFinal"
author: "Rosario_Huahuasoncco_Sifuentes"
format: html
editor: visual
---

**GRUPO 5**

## PROYECTO FINAL

**SEMANA 12:** **Como calcular las medidas de dispersión (Varianza, Desviación estándar, Rango, Rango intercuartílico) y de posición (Cuartiles), script para visualizar las 6 primeras filas, y para poder visualizar un resumen de dichas medidas**

**PASO 1:** . Descargamos un archivo en formato CSV y lo importamos\
**PASO 2:** Nos aparecerá la tabla con las variables y sus resultados\
**PASO 3:** Comenzamos a redactar "data" y el ejecutable del archivo que lo encontramos en la ventana Code Preview antes de importar en este caso de mi archivo es:\
**data \<- read_csv("C:/Users/ROSARIO/Desktop/Data/s04_diabetes.csv")** y lo ejecutamos

```{r}
data <- read_csv("C:/Users/ROSARIO/Desktop/Data/s04_diabetes.csv")
```

**PASO 4:** Ya teniendo todo listo, comenzamos a hallar las medidas de dispersión

[**VARIANZA**]{.underline}

**PASO 5:** Si deseamos escribimos un comentario, después digitamos:\
**var(data\$Embarazos,na.rm = TRUE)** y ejecutamos

```{r}
#MEDIDAS DE DISPERSIÓN

#VARIANZA
var(data$Embarazos,na.rm = TRUE)
```

**PASO 6:** Nos arrojara los resultados de **la Varianza**

[**DESVIACIÓN ESTÁNDAR**]{.underline}

**PASO 7:** Ahora de igual manera si deseamos escribimos un comentario, después digitamos: **sd(data\$Embarazos,na.rm = TRUE)** y ejecutamos

```{r}
#DESVIACIÓN ESTÁNDAR
sd(data$Embarazos,na.rm = TRUE)
```

**PASO 8:** Nos arrojara los resultados de **la Desviación Estándar**

[**RANGO**]{.underline}

**PASO 9:** Ahora de igual manera si deseamos escribimos un comentario, después digitamos: **range(data\$Embarazos,na.rm = TRUE)** y ejecutamos

```{r}
#RANGO
range(data$Embarazos,na.rm = TRUE)
```

**PASO 10:** Nos arrojara los resultados del **Rango**

[**RANGO INTERCUARTÍLICO**]{.underline}

**PASO 11:** Ahora de igual manera si deseamos escribimos un comentario, después digitamos: **IQR(data\$Embarazos,na.rm = TRUE)** y ejecutamos

```{r}
#RANGO INTERCUARTÍLICO
IQR(data$Embarazos,na.rm = TRUE)
```

**PASO 12:** Nos arrojara los resultados del **Rango Intercuartílico**

[**CUARTIL**]{.underline}

**PASO 13:** Ahora de igual manera si deseamos escribimos un comentario, después digitamos: **quantile(data\$Embarazos,probs =c(0.25,0.5,0.75,0.90,na.rm = TRUE))** y ejecutamos

```{r}
#CUARTIL
quantile(data$Embarazos,probs =c(0.25,0.5,0.75,0.90,na.rm = TRUE))
```

**PASO 14:** Nos arrojara los resultados del **Cuartil**

[**VISUALIZAR LAS 6 PRIMERAS FILAS**]{.underline}

**PASO 15:** Ahora de igual manera si deseamos escribimos un comentario, después digitamos: **head(data)** y ejecutamos

```{r}
#VISUALIZAR LAS 6 PRIMERAS FILAS
head(data)
```

**PASO 16:** Nos arrojara los resultados de las **6 primeras filas**

[**VISUALIZAR UN RESUMEN DE DICHAS MEDIDAS**]{.underline}

**PASO 17:** Ahora de igual manera si deseamos escribimos un comentario, después digitamos: **summary(data)** y ejecutamos

```{r}
#VISUALIZAR UN RESUMEN DE DICHAS MEDIDAS
summary(data)
```

**PASO 18:** Nos arrojara los resultados del **resumen de dichas medidas**
