---
title: "SEMANA_6_ProyectoFinal"
author: "Rosario_Huahuasoncco_Sifuentes"
format: html
editor: visual
---

**GRUPO 5**

## PROYECTO FINAL

**SEMANA 6: Como limpiar una data para utilizar una columna especifica**

**PASO 1:** Nos dirigimos a “Import Dataset”\
**PASO 2:** Nos aparecerá un pequeño cuadro, donde seleccionaremos “From Text (readr)”\
**PASO 3:** Nos aparecerá una ventana, donde haremos click “Browse”\
**PASO 4:** Seleccionamos la base de datos que es el archivo s04_diabetes.csv (previamente ya lo habíamos descargado) y después damos click en Open\
**PASO 5:** Después se puede apreciar la vista previa de la base de datos\
**PASO 6:** Antes de importar la data, seleccionamos y copiamos solamente el ejecutable que se encuentra en el cuadro Code Preview en este caso es\
\<-read_csv("C:/Users/ROSARIO/Desktop/s04_diabetes.csv") y después ya podemos dar click en Import\
**PASO 7:** Escribir un comentario y “data” junto a con\
\<- read_csv("C:/Users/ROSARIO/Desktop/s04_diabetes.csv") para luego ejecutarla.

```{r}
#CARGANDO DATA A UTILIZAR
data<- read_csv("C:/Users/ROSARIO/Desktop/Data/s04_diabetes.csv")
```

**PASO 8:** Una vez realizado, aparece la data del archivo s04_diabetes.csv titulada “data”\
**PASO 9:** Si vemos en algunas casillas aparece NA, para ello se deben limpiar los datos. Por ejemplo, lo aplicaremos en la fila de insulina.\
**PASO 10:** Escribir un comentario del proceso y después en otra casilla digitar el siguiente código: data_limpia\<-data\[!is.na(data\$insulina), \] y luego ejecutarla

```{r}
#LIMPIAR DATA DE UNA COLUMNA QUE CONTENGA FILAS NA "insulina"
data_limpia<-data[!is.na(data$insulina), ]
```

**PASO 11:** Finalmente, aparece la "data_limpia"
