---
title: "SEMANA_8_ProyectoFinal"
author: "Rosario_Huahuasoncco_Sifuentes"
format: html
editor: visual
---

**GRUPO 5**

## PROYECTO FINAL

**SEMANA 8: Como instalar un paquete en Rstudio - realiza tu gráfico estadístico (Histograma)**

**INSTALAR UN PAQUETE EN RSTUDIO**

**PASO 1:** Digitar **install.packages()** entre los paréntesis colocamos el nombre del paquete entre comillas que deseamos instalar (en este caso yo puse **"fdth"**)\
**PASO 2:** Después digitamos **library()** igualmente entre los paréntesis colocamos el nombre del paquete que deseamos instalar (en este caso yo puse **fdth**) y después ejecutamos

```{r}
##INSTALAR Y ACTIVAR UN PAQUETE "fdth"
install.packages("fdth")
library(fdth)
```

**PASO 3:** Después verificamos en la ventana derecha inferior, en la sección Packages al costado del nombre del paquete debe salir un ✔ , entonces es así que el paquete está instalado y activado correctamente listo para trabajar con el

**REALIZAR UN GRÁFICO ESTADÍSTICO (Histograma)**

**PASO 1:**Digitaremos opcionalmente un comentario, instalar y activamos el paquete **fdth** previamente.\
**PASO 2:** Luego descargar un archivo en formato CSV del repositorio GIBHUB y importarlo, después copiar el ejecutable del archivo en formato CSV en este caso es:\
\<- read_csv("C:/Users/ROSARIO/Desktop/s04_diabetes.csv") pero antes de ello colocar diabetes y ejecutarlo

```{r}
diabetes <- read_csv("C:/Users/ROSARIO/Desktop/Data/s04_diabetes.csv")
```

**PASO 3:** Después digitar **apertura\<-diabetes\$Embarazos** y ejecutamos

```{r}
apertura<-diabetes$Embarazos
```

**PASO 4:** Después digitar un comentario de manera opcional y el código:\
**tabla\<- fdt(apertura)\
tabla**

```{r}
#VAMOS A CRAR TABLA Y GRÁFICOS
tabla<- fdt(apertura)
tabla
```

**PASO 5:** : Después digitar un comentario de manera opcional y el código:\
**hist(apertura)\
hist(apertura,col = "yellow")\
**y ejecutarlo, recordar que el color es opcional (siempre se debe escribir en inglés)

```{r}
#VAMOS A CREAR UN GRÁFICO HISTOGRAMA
hist(apertura)
hist(apertura,col = "yellow")
```

**PASO 6:** Finalmente tenemos nuestro grafico (Histograma)
