---
title: "SEMANA_10_ProyectoFinal"
author: "Rosario_Huahuasoncco_Sifuentes"
format: html
editor: visual
---

**GRUPO 5**

## PROYECTO FINAL

**SEMANA 10: Como calcular las medidas de tendencia central (Media aritmética, Mediana, Moda)**

**PASO 1:** . Descargamos un archivo en formato CSV y lo importamos\
**PASO 2:** Nos aparecerá la tabla con las variables y sus resultados\
**PASO 3:** Comenzamos a redactar data y el ejecutable del archivo que lo encontramos en la ventana Code Preview antes de importar en este caso de mi archivo es:\
**data \<- read_csv("C:/Users/ROSARIO/Desktop/Data/s04_diabetes.csv")** y lo ejecutamos

```{r}
data <- read_csv("C:/Users/ROSARIO/Desktop/Data/s04_diabetes.csv")
```

**PASO 4:** Ya teniendo todo listo, comenzamos a hallar las Medidas de Tendencia Central

[**MEDIA ARITMÉTICA**]{.underline}

**PASO 5:** Si deseamos escribimos un comentario, después digitamos:\
**mean(data\$Embarazos)** y ejecutamos

```{r}
#MEDIDAS DE TENDENCIA CENTRAL

#MEDIA ARITMÉTICA
mean(data$Embarazos)
```

**PASO 6:** Nos arrojara los resultados de **la Media Aritmética**

[**MEDIANA**]{.underline}

**PASO 7:** Ahora de igual manera si deseamos escribimos un comentario, después digitamos: **median(data\$Embarazos)** y ejecutamos

```{r}
#MEDIANA
median(data$Embarazos)
```

**PASO 8:** Nos arrojara los resultados de **la Mediana**

[**MODA**]{.underline}

**PASO 9:** Ahora de igual manera si deseamos escribimos un comentario, después digitamos: **mode_Embarazos\<-names(sort(table(data\$Embarazos),decreasing = TRUE))** y ejecutamos

```{r}
#MODA
mode_Embarazos<-names(sort(table(data$Embarazos),decreasing = TRUE))
```

**PASO 10:** Nos arrojara los resultados de **la Moda**
